臺灣高等法院臺中分院刑事判決　　　　96年度上易字第1600號
上　訴　人
即　被　告　丁○○
上列上訴人因竊盜案件，不服臺灣彰化地方法院96年度易字第78
0號中華民國96年6月29日第一審判決（起訴案號：臺灣彰化地方
法院檢察署96年度偵字第4798號），提起上訴，本院判決如下：
    主  文
上訴駁回。
    事  實
一、丁○○曾因毒品危害防制條例案件及竊盜案件，經臺灣彰化
    地方法院分別判處有期徒刑5月及4月確定，嗣定執行刑為有
    期徒刑8月，於95年10月2日執行完畢，竟仍不知悛悔，於96
    年5月19日下午，丁○○駕駛AC-5195號自小貨車搭載甲○○
    （其上訴不合法另由本院判決駁回），由彰化縣溪州鄉往彰
    化縣芬園鄉方向行駛，因缺錢花用，竟共同基於為自己不法
    所有之意圖，於同日下午 6時許，途經彰化縣溪州鄉○○○
    路旁產業道路時，見路旁彰化縣溪州鄉公所設置之白鐵製護
    欄具有經濟價值可供變賣花用，丁○○即持其所有客觀上具
    有危險性，足充為凶器使用之扳手 1支（未扣案），拆下白
    鐵護欄之螺絲，再由甲○○拔起白鐵護欄 9支（價值計約新
    台幣 3萬元），裝載在上開自小貨車上而竊取得手。嗣於同
    日晚上10時40分許，2人駛經國道高速公路218.2公里北向處
    （彰化縣埤頭鄉）時，遭警盤檢，當場自車上起獲 9支白鐵
    護欄而查悉上情。
二、案經國道高速公路警察局第三警察隊報告臺灣彰化地方法院
    檢察署檢察官偵查起訴。
    理　由
一、訊據上訴人即被告丁○○於本院審理時矢口否認其有上開攜
    帶兇器竊盜之犯行，先辯稱：伊跟甲○○看到路旁的白鐵護
    欄已經被車子撞壞了才過去拿，護欄搖一搖就掉下來，並沒
    有拿扳手等兇器云云，嗣辯稱：起初伊是有拿扳手下去要拆
    螺絲沒錯，但因護欄用手搖搖就掉下來，所以扳手沒有用到
    云云。惟查上揭事實，業據被告丁○○於 96年5月20日檢察
    官偵查、原審法院羈押訊問時及 96年6月15日原審準備程序
    、審理時均坦承：伊拿修車工具扳手把護欄的螺絲拆下來乙
    節不諱，核與證人即同案被告甲○○於偵查時以證人身分具
    結證稱屬實，並經證人即彰化縣溪州鄉公所職員乙○○於本
    院審理時到庭證稱：溪州鄉○○道路護欄之前有被車子撞壞
    ，也有被人偷，這是事實，護欄都是用螺絲固定，沒辦法空
    手就拿起來等語屬實，並有贓物認領保管單及現場照片等在
    卷可稽，是被告丁○○翻異前詞，改辯以上情，顯係事後卸
    責之詞，不足採信。至被告於本院另請求傳訊同案被告甲○
    ○證明護欄本來就有受損及請求傳訊警員翁正平、蔡文慶證
    明其有被刑求等情。惟證人甲○○為同案被告，與被告丁○
    ○利害與共而有偏頗之虞，故本院認無再予傳訊之必要，又
    本案認定犯罪事實並未採被告丁○○於警詢中之自白為證據
    ，況被告丁○○對警員翁正平、蔡文慶提起傷害、凌虐人犯
    等告訴，業經不起訴處分，有臺灣彰化地方法院檢察署檢察
    官不起訴處分書 1份在卷可稽，故本院認無傳訊證人翁正平
    、蔡文慶之必要，均併此敘明。本件事證明確，被告丁○○
    之犯行堪予認定。
二、按刑法第 321條第1項第3款之攜帶兇器竊盜罪，係以行為人
    攜帶兇器竊盜為其加重條件，此所謂兇器，其種類並無限制
    ，凡客觀上足對人之生命、身體、安全構成威脅，具有危險
    性之兇器均屬之，且祇須行竊時攜帶此種具有危險性之兇器
    為已足，並不以攜帶之初有行兇之意圖為必要。本件被告丁
    ○○持質地堅硬厚重之扳手行竊，該等工具在客觀上均已足
    以對人之生命、身體安全構成威脅而具有危險性，應屬兇器
    無訛。是核被告丁○○所為，係犯刑法第 321條第1項第3款
    之攜帶兇器竊盜罪。被告丁○○與甲○○間，有犯意聯絡及
    行為分擔，為共同正犯。再查被告丁○○曾因毒品危害防制
    條例案件及竊盜案件，經臺灣彰化地方法院分別判處有期徒
    刑5月及4月確定，嗣定執行刑為有期徒刑8月，於95年10月2
    日執行完畢，有臺灣高等法院被告前案紀錄表 1份附卷可稽
    ，其於 5年內故意再犯本件有期徒刑以上之罪，為累犯，應
    依刑法第47條第1項規定加重其刑。
三、原審審理結果，認被告丁○○犯上開之罪，適用刑法第28條
    、第321條第1項第3款、第47條第1項等規定，並審酌被告丁
    ○○犯罪之動機、方法、手段、所竊物品之價值及因此致溪
    州鄉公所財產損失且危害公眾道路交通安全、被告丁○○係
    屬倡議行竊之主要地位等一切情狀，量處有期徒刑10月。經
    核原審判決認事用法並無違誤，量刑亦稱妥適。被告丁○○
    上訴意旨否認攜帶兇器竊盜犯行，並無理由，應予駁回。至
    被告丁○○持以行竊之扳手1支，並未扣案，且形體不明，
    為免將來執行之困難，爰不為沒收之諭知，併此敘明。
據上論結，應依刑事訴訟法第368條，判決如主文。
本案經檢察官丙○○到庭執行職務。
中　　華　　民　　國　　96　　年　　10　　月　　17　　日
        　　刑事第八庭    審判長法　官  羅  得  村
　　　　　　　　　　　　　　    法　官  劉  榮  服
　　　　　　　　　　　　　　　  法　官  張  靜  琪
上列正本證明與原本無異。
不得上訴。
                                書記官  陳  俞  豪
中　　華　　民　　國　　96　　年　　10　　月　　17　　日
附錄本案論罪科刑法條全文：
中華民國刑法第321條
（加重竊盜罪）
犯竊盜罪而有左列情形之一者，處6月以上、5年以下有期徒刑：
一於夜間侵入住宅或有人居住之建築物、船艦或隱匿其內而犯之
者。
二  毀越門扇、牆垣或其他安全設備而犯之者。
三  攜帶兇器而犯之者。
四  結夥三人以上而犯之者。
五  乘火災、水災或其他災害之際而犯之者。
六  在車站或埠頭而犯之者。
前項之未遂犯罰之。
